【裁判字號】    98,訴,1213
【裁判日期】    990421
【裁判案由】    毒品危害防制條例
【裁判全文】
臺灣高雄地方法院刑事判決              98年度訴字第1213號
公  訴  人  臺灣高雄地方法院檢察署檢察官
被      告  己○○
選任辯護人  鄭國安律師
            吳麗珠律師
            賴柏宏律師
上列被告因違反毒品危害防制條例案件，經檢察官提起公訴（98
年度偵字第20679 號），本院判決如下：
    主  文
己○○犯如附表一所示之罪，各處如附表一所示之刑及從刑。應
執行有期徒刑貳拾壹年。扣案之第一級毒品海洛因參包（驗餘淨
重共零點貳貳公克）、第二級毒品甲基安非他命參包（驗餘淨重
共貳點柒陸公克），均沒收銷燬；扣案之電子秤壹台、空夾鏈袋
壹大包、分裝勺貳支，均沒收；未扣案之販賣毒品所得新臺幣拾
萬零肆仟元沒收，如全部或一部不能沒收時，以其財產抵償之。
其餘被訴如附表二所示之部分均無罪。
    事  實
一、己○○明知海洛因、甲基安非他命係毒品危害防制條例第2
    條第2 項第1 、2 款所列之第一、二級毒品，不得販賣、轉
    讓及持有，竟意圖牟利，基於販賣第一級、第二級毒品之犯
    意，於附表一編號1 所示之時地，均以新臺幣（下同）5 萬
    元之代價，同時販售第一級毒品海洛因及第二級毒品甲基安
    非他命予丙○○各1 次（共2 次）；又意圖營利，基於販賣
    第一級毒品之犯意，於附表一編號2 所示之時地，均以1 千
    元之代價，分別販賣第一級毒品海洛因予丁○○各1 次（共
    4 次）；再基於轉讓第一級毒品海洛因之犯意，於附表一編
    號3 所示之時間，在己○○位於高雄縣大寮鄉○○路73 號6
    樓之30住處，轉讓第一級毒品海洛因0.1 公克予甲○○施用
    。嗣於98年7 月9 日17時許，經警持本院核發之搜索票，在
    己○○位於高雄縣大寮鄉○○路73號6 樓之30住處實施搜索
    ，當場扣得第一級毒品海洛因4 包（驗後淨重分別為0.195
    、0.009 、0.006 、0.01公克，共重0.22公克）、第二級毒
    品甲基安非他命3 包（驗後淨重分別為1.561 、1.113 、0.
    086 公克，共重2.76公克）、被告所有供秤重毒品所用之電
    子磅秤1 台、安非他命吸食器1 組、被告所有用以分裝毒品
    所用之分裝勺2 支、白糖4.16公克、被告所有預備用以分裝
    毒品之空夾鍊袋1 大包、非被告所有之手機3 支（含門號00
    00000000、0000000000、0000000000號SIM 卡各1 張）、現
    金6 萬3,900 元等物，始獲悉上情。
二、案經高雄市政府警察局前鎮分局移請臺灣高雄地方法院檢察
    署檢察官偵查起訴。
    理  由
壹、有罪部分：
一、證據能力部分：
（一）證人警詢中之供述：
   1、證人丙○○、乙○○、庚○○、丁○○、甲○○、辛○○
      於警詢中之供述，係屬被告己○○以外之人於審判外之陳
      述，為傳聞證據。
   2、證人丙○○雖於警詢中供稱：我有向「輝仔」（即被告）
      購買過4 、5 次海洛因及（甲基）安非他命，每次都是購
      買5 、6 萬元等語（偵卷第4-15頁）；惟其於本院審理中
      證稱：我只有在被查獲前的十幾天，與再之前的十幾天，
      有跟己○○合資購買過2 次毒品，每次都是同時買海洛因
      跟（甲基）安非他命等語（本院一卷第148-153 頁），是
      其於警詢中之陳述與本院審理中之證述，就是否合資向他
      人購買毒品，或單純向被告購買毒品，購買之次數及金額
      ，均有所不符。
   3、證人乙○○雖於警詢中供稱：我都是向己○○購買海洛因
      及安非他命，價錢1 千元至2 千元等語（偵卷第23頁）；
      惟其於本院審理中證稱：我在98年4 月中旬，有2 次撥電
      話給己○○，向他購買甲基安非他命，1 次是我去他在中
      山工商附近的住處跟他買，1 次是他拿來我工作的冷飲店
      給我等語（本院一卷第94-1 03 頁），是其於警詢中之陳
      述與本院審理中之證述，就其向被告己○○購買之毒品係
      海洛因或甲基安非他命，有所不符。
   4、證人庚○○於警詢中供稱：我施用的海洛因都是向己○○
      買的，我曾在98年3 、4 月間向他購買過海洛因3 次，每
      次約都隔1 個禮拜向他購買，每次買3 千元海洛因，都是
      約在大寮鄉公所前交易；也有跟「姐仔」、「火車雄」、
      「逆桑」買過毒品等語（偵卷第72-75 頁、第77 -78頁）
      ；惟其於本院審理中證稱：我不認識在場被告己○○，只
      是之前因為朋友乙○○的關係，而與他有爭執，警詢中的
      陳述都不實在，因為我那時候在提藥，人暈暈的，說了什
      麼也記不清楚，只記得警察叫我要好好合作，應該就是要
      我誣陷他人吧，所以我照警察拿給我看的相片，說我有向
      「輝仔」、「姐仔」等人購買毒品，那都不是真的，是警
      察叫我講的，不過我有說莊崇明有轉讓毒品給我，是實際
      上有這個事情，我也確實有跟「逆桑」、「火車雄」買過
      毒品等語（本院二卷第112-116 頁），是其前後所述，顯
      有不同。
   5、證人甲○○雖於警詢中供稱：我都向己○○要0.1 公克的
      海洛因施用，向他拿2 次而已，因為我跟己○○要的海洛
      因有摻糖粉，會比較便宜，所以他無償給我施用，安非他
      命我比較少施用，都是己○○在施用，我向他吸幾口等語
      （警卷第12-13 頁、第16-19 頁）；惟其於本院審理中證
      稱：我施用的海洛因是跟己○○要的，因為我有在喝美沙
      酮，有時候來不及去喝，就會去跟己○○要，就是看到己○○吸食到一半，我就說我也在難過，要他分我一些解癮
      ，安非他命是我看到他施用完還有殘渣，他那時人在房間
      ，我就拿去廁所燒烤吸食等語（本院一卷第194-197 頁）
      ，是其前後對於是否向被告索取海洛因施用之次數，所述
      顯有不同。
   6、然依上開證人製作警詢筆錄時，被告並未在場，其直接面
      對警員所為陳述較為坦然，而無顧忌，且詢問過程中並無
      違法取證之情形，又其於警詢中之陳述相較於本院審理中
      歷時更久，較案發當時有充分時間考量彼此間之利弊得失
      ，是其警詢筆錄應與事實較相近，應具有較可信之特別情
      況。況其證言內容又係敘及被告是否有意圖販賣海洛因、
      甲基安非他命，及轉讓海洛因予證人之重要事實，若欲判
      斷本案被告是否成立犯罪，實有參酌其警詢中陳述之必要
      性，故依據刑事訴訟法第159 條之2 規定，其等於警詢中
      之陳述，自得採為本件論罪之依據。
   7、證人丁○○、辛○○於本院審理中到庭作證，其證述內容
      與先前於警詢中之供述均無重大歧異，即無傳聞法則例外
      之適用，而應認其等於警詢中之供述，無證據能力。
（二）證人乙○○、庚○○、丁○○、辛○○於偵訊中之供述，
      係屬被告己○○以外之人於審判外之陳述，為傳聞證據。
      而證人乙○○、庚○○、丁○○於偵訊中業經依法具結，
      以擔保其陳述內容之信用性，又無其他顯有不可信之情形
      ，並於本院審理中，均經以證人身分傳喚到庭，依法具結
      陳述，並就其先前在檢察官訊問時所為之陳述，予被告及
      辯護人對質詰問之機會，且本院審理時，並再就其等上開
      偵訊筆錄告以要旨，由被告及辯護人依法辯論，有本院審
      判筆錄可考。則被告對證人之對質詰問權及防禦權，業經
      合法保障，上開證人於偵訊中之供述，自有證據能力，而
      得作為本件判決之基礎。另按刑事訴訟法第159 條之1 第
      2 項所定被告以外之人於偵查中向檢察官所為之陳述，原
      包括共同被告以被告身分，或以證人身分所為之陳述。偵
      查中檢察官訊問被告以外之共同被告，該共同被告所為之
      陳述，屬於自己犯罪部分，乃被告之自白範疇，涉及其他
      共同被告犯罪事實者，則屬傳聞證據。倘檢察官係以被告
      身分為傳喚訊問共同被告，或以證人身分傳訊並已依法令
      其具結者，則該共同被告不論係以被告，或證人身分於偵
      查中向檢察官所為之陳述，同屬傳聞證據，其證據能力之
      有無，悉依該條項之規定為斷（最高法院96年度台上字第
      7106號及97年度台上字第2631、3033號判決意旨參照）。
      查辛○○於偵訊中之陳述，固非以證人身分所為，而是以
      被告身分所作供述，其身分既非證人，即與「依法應具結
      」之要件不合，並無同法第158 條之3 規定之適用。
（三）卷附其餘證據資料，其中各項言詞或書面傳聞證據部分，
      縱無刑事訴訟法第159 條之1 至第159 條之4 或其他規定
      之傳聞證據例外情形，惟檢察官、被告及辯護人於本院審
      理中均明示同意列為證據，經本院審酌上開證據之取得過
      程並無瑕疵，又與待證事實具有關聯性，證明力亦非明顯
      過低，採為本案證據具有適當性，依刑事訴訟法第159 條
      之5 第1 項規定，得為證據。
（四）卷附之高雄市立凱旋醫院98年7 月21日高市凱醫驗字第10
      605 號濫用藥物成品檢驗鑑定書、高雄醫學大學附設中和
      紀念醫院98年8 月4 日0000-000、238 、239 號檢驗報告
      各1 份，均係檢察官依法囑託機關鑑定，並有依刑事訴訟
      法第206 條之規定，提出書面報告，自符合同法第159 條
      第1 項所定得作為證據之「法律有規定」之例外，應具有
      證據能力。
（五）又傳聞法則乃對於被告以外之人於審判外之言詞或書面陳
      述，亦即針對被告以外之人於審判外以言詞或書面所為之
      供述證據所為之規範。卷附照片6 張，乃以科學、機械之
      方式對於查獲當時之情況所為忠實且正確之紀錄，性質上
      並非供述證據，故無傳聞法則之適用，於此又查無不得為
      證據之狀況，自均具有證據能力。
二、訊據被告對於販賣第一級毒品海洛因予丁○○，轉讓第一級
    毒品海洛因予甲○○之犯行，並不爭執，惟矢口否認有何販
    賣第一級毒品海洛因、第二級毒品安非他命予丙○○之犯行
    ，並辯稱：我沒有賣毒品給丙○○云云。辯護人並以：本件
    被告持有之毒品數量甚微，均係供作自行吸食所用，實無可
    能販賣價值高達5 、6 萬元之毒品予丙○○，只是單純與丙○○合資購買毒品而已，並非販賣等語，為被告辯護。經查
    ：
（一）本案在被告位於高雄縣大寮鄉○○路73號之30之住處6 樓
      房間內，搜索扣得之白色晶體3 包，為被告己○○所有，
      且經送驗結果確為甲基安非他命（驗餘淨重分別為1.561
      、1.113 、0.086 公克）等情，業據被告自承在卷，並有
      高雄醫學大學附設中和紀念醫院98年8 月4 日0000-000、
      238 、239 號檢驗報告共3 紙在卷可證（見偵卷第109-11
      0 頁本院一卷第26頁）。足證該扣案之晶體3 包為被告所
      有，且係甲基安非他命，而非安非他命。是就檢察官起訴
      書犯罪事實所載之「安非他命」與所引用被告、證人丙○○、乙○○等人於警詢、偵訊筆錄所記載之「安非他命」
      ，均應係「甲基安非他命」之誤，合先敘明。
（二）被告己○○於附表一編號2 所示之時地，均以1 千元之代
      價，分別販賣第一級毒品海洛因予丁○○各1 次（共4 次
      ）；又於98年7 月初某日，在其位於高雄縣大寮鄉○○路
      73號6 樓之30住處，轉讓第一級毒品海洛因0.1 公克予甲○○施用。員警並於98年7 月9 日17時許，持本院核發之
      搜索票，在己○○位於高雄縣大寮鄉○○路73號6 樓之30
      住處實施搜索，當場扣得第一級毒品海洛因4 包（驗後淨
      重分別為0.195 、0.009 、0.006 、0.01公克）、第二級
      毒品甲基安非他命3 包（驗後淨重分別為1.561 、1.113
      、0.086 公克）、電子磅秤1 台、安非他命吸食器1 組、
      分裝勺2 支、白糖4.16公克、殘渣夾鍊袋1 大包、手機3
      支、現金6 萬3,900 元等情，業據被告自承在卷，核與證
      人丁○○於警詢、偵訊及本院審理中、甲○○於警詢及本
      院審理中之證述相符，並有本院98年度聲搜字第1163號搜
      索票影本、高雄市政府警察局前鎮分局搜索、扣押筆錄、
      高雄市立凱旋醫院98年7 月21日高市凱醫驗字第10605 號
      濫用藥物成品檢驗鑑定書、高雄醫學大學附設中和紀念醫
      院98年8 月4 日0000-000、238 、239 號檢驗報告、扣案
      物品及照片6 張（警卷第12-19 頁、第34頁、第35-40 頁
      、第42頁、第43-46 頁、第50-52 頁、第53頁，偵卷第93
      -98 頁、第99-101頁、第109-111 頁，本院一卷第94-103
      頁、第127-138 頁，）在卷可佐。參以門號0000000000號
      為被告己○○所使用之行動電話，門號0000000000號為丁○○使用之行動電話，業據證人戊○○於警詢中、證人辛○○於本院審理中、證人丁○○於警詢、偵訊及本院審理
      中證述明確（偵卷第79-82 頁，本院一卷第198 頁）。又
      門號0000000000（Ａ）與門號0000000000（Ｂ）分別於下
      列時間有通話紀錄：
   1、97年12月31日下午9 時41分43秒及22時27分42秒，Ｂ撥打
      給Ａ：
      Ｂ：我貓仔，現在這麼晚要出，你有關係嗎？
      Ａ：好。
      Ｂ：我等一下叫我大仔過去。
      Ａ：怎樣？
      Ｂ：我大仔要過去啦！
      Ａ：喔！
      Ｂ：同樣在超商再打嗎？
      Ａ：好阿。
      （22時27分42秒）
      Ｂ：我黑貓的大仔，我到ＯＫ這邊了。
      Ａ：要用怎麼樣？
      Ｂ：要大的1個。
      Ａ：好。
   2、98年1月3日17時18分及17時45分，Ｂ撥打給Ａ：
      Ｂ：我貓大的，要過去找你。
      Ａ：好。
      Ｂ：我到ＯＫ再打給你。
      Ａ：好，要用怎樣？
      Ｂ：大的1用。
      Ａ：好，到再打。
      （17時45分）
      Ｂ：我貓仔大的，我到了。
      Ａ：好。
      Ｂ：大的1啦。
      Ａ：ＯＫ是嗎？
      Ｂ：是。
      Ａ：好。
   3、98年1月7日10時27分及10時55分，Ｂ撥打給Ａ：
      Ｂ：貓仔的大仔，我要過去找你。
      Ａ：好。
      Ｂ：我到了，ＯＫ。
      Ａ：好。
      （10時55分）
      Ｂ：我貓仔的大仔，我到ＯＫ了。
      Ａ：好。
      Ｂ：要大的2。
      Ａ：好。
   4、98年1月8日下午12時38分，Ｂ撥打給Ａ：
      Ｂ：我貓大，我到了。
      Ａ：好。
      （12時40分）
      Ｂ：我貓，過來了嗎？
      Ａ：過去了，我叫1個少年，燙頭髮，長長的。
      Ｂ：戴安全帽？
      Ａ：沒戴安全帽。
      Ｂ：好，我在這等。
      有本院97年聲監字第2439號、98年聲監續字第226 號、44
      6 號、712 號、921 號、1149號通訊監察書、門號000000
      0000號之通訊監察譯文（本院一卷第59-69 頁）在卷可佐
      。證人丁○○並於警詢中證稱：97年12月31日的通話內容
      ，我提到「大的一個」是指海洛因，我當天在大寮鳳林路
      上的燦坤附近，以1 千元代價購得海洛因1 包，98年1 月
      3 日的通話內容，我提到「大的一個」，也是海洛因，最
      後在大寮鄉○○路上的燦坤完成交易，購得1 千元海洛因
      1 包，98年1 月7 日電話內容稱「我要大的」，最後我有
      在高雄縣大寮鄉○○路上之燦坤附近，完成毒品交易，共
      買了1 千元的海洛因，98年1 月8 日我到大寮鄉○○路上
      的燦坤購得海洛因1 千元等語（偵卷第93-98 頁）明白解
      釋上開各次毒品交易之情形。是被告此部分之任意性自白
      核與事實相符，洵堪採為論罪科刑之依據。
（三）被告雖以前詞置辯，惟證人丙○○於警詢中供稱：向「輝
      仔」買過4 、5 次海洛因及（甲基）安非他命，每次都是
      購買5 、6 萬元等語（偵卷第13頁）；卻於本院審理中翻
      異前詞而改稱：我是北港人，因為綽號「豆漿」的朋友介
      紹而認識己○○，又因為我有躁鬱症，所以我買毒品都是
      為了要自己施用，之前常跟己○○聊天，他知道我有在施
      用毒品，每次我下來高雄大寮住在汽車旅館，會打電話給
      己○○，他就過來找我聊天，說朋友要拿東西（即毒品）
      過來，問我要不要，因為我沒有要買很多，己○○就幫我
      設想，說大家一起買，叫人家拿過來，然後再來分，這樣
      一起買比較多比較便宜，不用花那麼多錢，我覺得比較便
      宜，所以才跑這麼遠，來高雄跟他一起合買海洛因跟（甲
      基）安非他命；他會先問我要買多少錢，我買四萬元他就
      買四萬元，我買三萬元，他就買三萬元；我有買3 、4 萬
      ，也有買5 、6 萬；我本來是要找他買東西，他說他沒有
      ，但有認識的人，所以都是己○○去聯絡，電話是他打的
      ，人也是他叫的，錢的部分我是先交給「輝仔」，「輝仔
      」再把我們的錢交給那個人，我很少看到那個賣毒品給己○○的人，也沒有跟他講過話，他都是拿一包過來，我們
      再自己分；之前在警詢的時候有說跟「蕃薯」（台語）、
      「輝仔」購買毒品，有時候「蕃薯」會拿毒品到汽車旅館
      給我，我再把錢交給「蕃薯」，我可以區分一起出錢購毒
      跟向人購毒的不同等語（本院一卷第148-153 頁）。足見
      證人丙○○向被告拿取第一級毒品海洛因及第二級毒品甲
      基安非他命時，並未過問購買數量及分擔比例，僅告知被
      告欲購買之金額，並收受被告所交付之毒品，此與一般合
      資購買之情節迥異，顯非合資購買。且證人又表示自己可
      以區分與人合購毒品，及向人購買毒品之不同，卻於警詢
      中供述自己的毒品來源，係向「蕃薯」及「輝仔」購買，
      佐以證人與被告之間常有毒品之往來，又無特別之讎隙存
      在，證人當無可能刻意虛構情事誣陷被告，否則無異斷絕
      自己購毒來源，是證人於本院審理中所述顯與事實相違，
      應以警詢所述較為可採。雖證人丙○○另稱有看過交付毒
      品予被告之人，惟該人是否確為毒品賣家？或僅係為被告
      運送毒品到現場之人？此部分尚難認定，自難單以此節，
      而認其所述合資購買之情為真。是被告此部分辯稱顯與事
      實不符，不足採信。
（四）而證人丙○○與被告之間有毒品交易，並有交付金錢予被
      告，則丙○○既非與被告合資向他人購買毒品，其交付被
      告之金錢，當係向被告購買毒品所用。惟證人丙○○對於
      向被告購買毒品之價格，在警詢中供稱：每次都買5 、6
      萬元等語（偵卷第13頁）；於本院審理中又改稱：有買過
      3 、4 萬元，也有買過5 、6 萬元等語（本院一卷第148-
      153 頁）。衡情，證人既僅係以金額計算購買毒品之多寡
      ，而非秤重，對於交付予被告之金額，應不致有所誤認。
      再佐以證人丙○○於本院審理中另虛構合資購買之證詞，
      用以迴護被告，為本院所不採，業如前述，則其於本院審
      理中對於購毒價格之供詞，不無亦有迴護被告，而為部分
      隱瞞之情，是應以證人丙○○於警詢中之供述較為可採。
      又依證人丙○○之上開證詞，其向被告己○○購買之毒品
      ，確切價格已無從確定，本院依罪疑惟輕之法理，認被告
      己○○各次販賣所得應為較低之5萬元。
（五）按第一級毒品海洛因、第二級毒品甲基安非他命，本無一
      定之公定價格，是其各次買賣之價格，當亦各有差異，而
      或隨供需雙方之資力、關係之深淺、需求之數量、貨源之
      充裕與否、販賣者對於資金之需求程度，以及政府查緝之
      態度，進而為各種不同之風險評估，而為機動性之調整，
      是其價格標準，自非一成不變，且販賣者從各種「價差」
      或「量差」或「純度」謀取利潤方式，亦有差異，然其所
      圖利益之非法販賣行為目的，則屬相同，並無二致。因之
      ，販賣利得，除經被告坦承，或其價量至臻明確，確實難
      以究其原委。然按一般民眾普遍認知之毒品非法交易，向
      為政府查禁森嚴且重罰不寬貸，衡諸常情，倘非有利可圖
      ，絕無甘冒重罰風險之理。從而，舉凡其有償交易，除足
      反證其確另基於某種非圖利本意之關係外，尚難因無法查
      悉其買進、賣出之差價，而諉無營利之意思，或阻卻販賣
      犯行之追訴。又販賣毒品者，其主觀上有營利之意圖，客
      觀上有販賣之行為即足構成，至於實際上是否已經獲利則
      非所問。即於有償交付他人之初，係基於營利之意思，並
      著手實施，而因故無法高於購入之原價出售，最後不得不
      以原價或低於原價交付他人時，仍屬販賣行為。又衡一般
      民眾對於海洛因、甲基安非他命等毒品，價格昂貴，取得
      不易，毒品交易為檢警機關嚴予取締之犯罪，法律並就此
      設有重典處罰，均知之甚明，而被告己○○對外以行動電
      話作為毒品交易之聯絡工具，並將第一級毒品海洛因、第
      二級毒品甲基安非他命，交付予購買者丙○○，被告若非
      有利可圖，豈有犯險進行第一級毒品海洛因、第二級毒品
      甲基安非他命交易之意願，是被告主觀上有營利之意圖，
      自甚明確。
（六）綜上所述，被告上開所辯，無非卸責之詞，不足採信。本
      件事證已臻明確，被告之犯行，堪以認定。
三、新舊法比較：
    被告行為後，毒品危害防制條例第4 條第2 項、第3 項均有
    修正，並於98年5 月20日公布，同年月22日施行，是被告行
    為後法律已有變更。修正前毒品危害防制條例第4 條第1 項
    規定：「製造、運輸、販賣第一級毒品者，處死刑或無期徒
    刑；處無期徒刑者，得併科新臺幣一千萬元以下罰金。」，
    修正後毒品危害防制條例第4 條第1 項則規定為：「製造、
    運輸、販賣第一級毒品者，處死刑或無期徒刑；處無期徒刑
    者，得併科新臺幣二千萬元以下罰金。」。就其法定罰金刑
    部分，已由修正前「得併科新臺幣一千萬元以下罰金。」，
    更改為「得併科新臺幣二千萬元以下罰金。」；修正前毒品
    危害防制條例第4 條第2 項規定：「製造、運輸、販賣第二
    級毒品者，處無期徒刑或七年以上有期徒刑，得併科新臺幣
    七百萬元以下罰金。」，修正後毒品危害防制條例第4 條第
    2 項則規定為：「製造、運輸、販賣第二級毒品者，處無期
    徒刑或七年以上有期徒刑，得併科新臺幣一千萬元以下罰金
    。」。就其法定罰金刑部分，已由修正前「得併科新臺幣七
    百萬元以下罰金。」，更改為「得併科新臺幣一千萬元以下
    罰金。」，依刑法第2 條第1 項之規定並綜合全部罪刑新舊
    法比較之結果，修正前之規定較有利於行為人，自應一體適
    用修正前之毒品危害防制條例。
四、論罪科刑部分：
（一）按海洛因及甲基安非他命，分屬毒品危害防制條例第2 條
      第2 項第1 款、第2 款所規定之第一級、第二級毒品，不
      得非法持有、販賣及轉讓之。故核被告己○○所為，係犯
      毒品危害防制條例第4 條第1 項、第2 項之販賣第一級、
      第二級毒品罪、同條例第8 條第1 項轉讓第一級毒品罪。
      被告因販賣第一級毒品海洛因、第二級毒品甲基安非他命
      ，而持有第一級毒品海洛因、第二級毒品甲基安非他命之
      低度行為，均為其販賣之高度行為所吸收，不另論罪。又
      被告以營利為目的，同時販賣海洛因及甲基安非他命予丙○○，係一行為觸犯二罪名，應論以想像競合犯，從較重
      之販賣第一級毒品罪處斷。被告所為之販賣第一級毒品罪
      與轉讓第一級毒品罪間，犯意各別，罪名互異，應予分論
      併罰。再按刑事審判旨在實現刑罰權之分配的正義，故法
      院對有罪被告之科刑，應符合罪刑相當之原則，使輕重得
      宜，罰當其罪，以契合社會之法律感情，此所以刑法第57
      條明定科刑時應審酌一切情狀，尤應注意該條所列10款事
      項以為科刑輕重之標準，並於同法第59條賦予法院以裁量
      權，如認「犯罪之情狀可憫恕，認科以最低度刑仍嫌過重
      者，得酌量減輕其刑」，俾使法院就個案之量刑，能斟酌
      至當。而刑法第59條規定所謂「犯罪之情狀」，應審酌其
      犯罪有無可憫恕之事由（即有無特殊之原因與環境，在客
      觀上足以引起一般同情，以及宣告法定低度刑，是否猶嫌
      過重等等），以為判斷（最高法院38年台上字第16號、45
      年台上字第1165號、51年台上字第899 號判例意旨可參）
      。查本案被告販賣第一級毒品海洛因之對象僅有丙○○、
      丁○○二人，其販賣海洛因之數量尚微，圖得之利益非鉅
      ，所為與販賣毒品數量達數公斤以上之嚴重危害社會治安
      情形仍有不同，兼以本案之零星交易，其惡性尚與大量走
      私進口或長期販賣毒品所謂「大盤」或「中盤」之毒梟有
      間，倘不論所犯情節輕重，而一律論處本罪之法定本刑死
      刑或無期徒刑，猶嫌過重，其犯罪之情狀，衡情尚有可憫
      ，爰就上開各次販賣第一級毒品海洛因之犯行，均依刑法
      第59條規定減輕其刑。辯護人雖辯稱：本件被告已經坦認
      犯行，請依據毒品危害防制條例第17條，減輕其刑云云。
      惟修正前之毒品危害防制條例第17條，僅就供出來源因而
      破獲者，得予減刑，本件被告雖於本院審理中坦認部分犯
      行，然其並無供出來源，自無該條規定之適用。即便依據
      修正後之同條例第17條第2 項，也需於偵查及審判中均自
      白，始得減刑，而本件被告於偵查中始終否認有何販賣毒
      品之犯行，直至本院審理中始坦認部分販賣毒品之犯行，
      亦無該條項規定之適用。而被告雖於本院審理中，坦認有
      轉讓第一級毒品予甲○○，並無偵查中亦坦承有轉讓毒品
      之情，惟其於偵查中所坦認之轉讓毒品犯行，僅及於第二
      級毒品，而轉讓第一級毒品與轉讓第二級毒品，罪名不同
      ，行為互異，當不得同一而論，是被告就轉讓第一級毒品
      部分之犯行，亦未於偵審中均自白，無從減刑。辯護人前
      開所述，顯有誤會，附此敘明。
（二）爰審酌被告為謀不法利益而販賣毒品予他人施用，助長毒
      品汜濫，戕害他人健康，減損勞動生產力，影響社會層面
      至深；且被告明知毒品不僅殘害施用者身心健康，因施用
      毒品而散盡家財、連累家人，或為購買毒品鋌而走險者，
      更不可勝計，竟為謀個人私利，販賣毒品危害社會，所為
      實有不該，惟念其於本件犯行前，無其他犯罪紀錄，素行
      尚可，及被告各次販毒所得之利益、各次販售或持有之毒
      品種類及重量、及各犯行坦承或否認等一切情狀，分別量
      處如附表一所示之宣告刑。末按，數罪定其應執行刑時，
      除應就各別刑罰規範之目的、輕重罪間體系之平衡、整體
      犯罪非難評價、各行為彼此間之偶發性、與被告前科之關
      聯性、各行為所侵害法益之專屬性或同一性、數罪對法益
      侵害之加重效應、罪數所反映之被告人格特性與犯罪傾向
      、社會對特定犯罪例如一再殺人或販毒行為處罰之期待等
      ，為綜合判斷外，尤須參酌上開實現刑罰公平性，以杜絕
      僥倖、減少犯罪之立法意旨，為妥適之裁量（最高法院97
      年度台上字第2017號判決）。本件被告己○○販賣6 次毒
      品，係分別販賣第一級、第二級毒品予丙○○2 次，販賣
      第一級毒品予丁○○4 次，衡其所售出之毒品種類愈多，
      對人體之危害愈高，而有愈多人購買毒品，愈會加速毒品
      在市面上之流通性，對毒品危害防制條例所要保護之法益
      侵害性有加乘效果，基此綜合判斷，應執行如主文第1 項
      所示之刑。公訴人雖就被告具體求刑無期徒刑，惟本院認
      以量處如主文所示之刑為適當，公訴人之求刑，核屬過重
      ，附此敘明。
五、沒收部分：
（一）按查獲之第一、二級毒品及專供製造或施用第一、二級毒
      品之器具，不問屬於犯人與否，均沒收銷燬之，毒品危害
      防制條例第18條第1 項前段定有明文。此係排除刑法關於
      沒收規定之義務沒收特別規定，應優先於刑法適用。查本
      件扣案之白色粉末4 包，送驗結果，均檢出含有第一級毒
      品海洛因成分（驗餘淨重分別為0.195 、0.009 、0.006
      、0.010 公克），此有高雄市立凱旋醫院98年7 月21日高
      市凱醫驗字第10605 號濫用藥物成品檢驗鑑定書1 份附卷
      可憑（警卷第53頁），足認上開物品均為第一級毒品海洛
      因；而扣案之白色晶體3 包，送驗結果，均檢出含有第二
      級毒品甲基安非他命成份（驗餘淨重分別為1.561 、1.11
      3 、0.086 公克），此有高雄醫學大學附設中和紀念醫院
      98年8 月4 日0000-000、238 、239 號檢驗報告共3 紙在
      卷可參（偵卷第109-110 頁），自應依毒品危害防制條例
      第18條第1 項前段之規定，諭知沒收銷燬之。次按以營利
      為目的販入毒品，經多次販賣後，持有剩餘毒品被查獲，
      其各次販賣毒品行為，固應併合處罰。惟該持有剩餘毒品
      之低度行為，應僅為最後一次販賣毒品之高度行為所吸收
      ，不另論罪，故就該查獲之剩餘毒品，祇能於最後一次之
      販賣毒品罪宣告沒收銷燬，不得於各次販賣毒品罪均宣告
      沒收銷燬（最高法院98年度台上字第6663號、98年度台上
      字第5283號判決意旨參照）。而本件被告有多次販賣第一
      級毒品罪之犯行，自應在被告最後一次販賣第一級毒品罪
      項下宣告沒收銷燬扣案之第一級毒品，附此敘明。上開鑑
      驗耗損之毒品，既已滅失，自毋庸宣告沒收，附此敘明。
      又其包裝袋與毒品本身，因難以析離，而無個別宣告沒收
      之必要，應併予宣告沒收銷燬。
（二）又按犯第4 條之罪者，其供犯罪所用或因犯罪所得之財物
      ，均沒收之，如全部或一部不能沒收時，追徵其價額或以
      其財產抵償之，毒品危害防制條例第19條第1 項定有明文
      。查扣案之電子秤1 台、分裝勺2 支，均為被告己○○自
      承所有，並用以秤重，分裝毒品所用（本院一卷第26頁）
      ，可見其係用以秤重、分裝毒品以利販賣，自係供犯本罪
      所用之物，應依毒品危害防制條例第19條第1 項規定諭知
      沒收。
（三）扣案之未使用包裝空夾鏈袋1 大包，為被告所有，業據其
      供明在卷（警卷第4-11頁），而該夾鏈袋數量甚多，又有
      扣案之分裝勺，可見係供分裝毒品所用，惟迄於查獲時均
      未使用，僅係供犯罪預備之物，應依刑法第38條第1 項第
      2 款宣告沒收。
（四）另扣案之安非他命吸食器1 組，雖為被告所有，惟其顯係
      用以施用毒品所用之物，與被告本件販賣毒品之犯行無涉
      ；扣案之行動電話3 支（含門號為0000000000、00000000
      00、0000000000號之SIM 卡各1 張）、白糖4.16公克、現
      金63,900元，尚無相關證據證明與本件被告販賣毒品之犯
      行相關，自均無庸併予宣告沒收。又未扣案之行動電話1
      支（含門號0000000000號之SIM 卡1 張），雖係被告為販
      賣毒品予丁○○所用以聯繫之物，惟卷內並無相關資料足
      證該行動電話為被告所有，爰不予宣告沒收。
（五）再按販賣毒品所得之金錢，如能認定確係販賣毒品所得之
      款項，均應宣告沒收，不以當場搜獲扣押者為限（最高法
      院93年度台上字第2670號判決意旨參照）。是被告己○○
      因販賣毒品所得財物共104,000 元（1,000 ×4+50,000×
      2=104,000 ），雖未扣案，仍應依毒品危害防制條例第19
      條第1 項之規定宣告沒收，如全部或一部不能沒收時，以
      其財產抵償之。
貳、無罪部分：
一、公訴意旨略以：被告己○○明知海洛因、甲基安非他命係毒
    品危害防制條例第2 條第2 項第1 、2 款所列之第一、二級
    毒品，不得販賣、轉讓及持有，詎其竟基於販賣第一級毒品
    海洛因、第二級毒品甲基安非他命之犯意，於附表二編號1
    至4 所示之時間，在附表二編號1 至4 所示之地點，以附表
    二編號1 至4 所示之代價及方式，分別販賣如附表二編號1
    至4 所示之毒品多次予附表二編號1 至4 所示之人。己○○
    復基於轉讓第一級毒品海洛因之犯意，於附表二編號5 所示
    之時間，在附表二編號5 所示之地點，以附表二編號5 所示
    之方式，轉讓第一級毒品海洛因1 次予附表二編號5 所示之
    人。因認被告此部分犯行，涉犯毒品危害防制條例第4 條第
    1 項、第2 項之販賣第一級毒品、第二級毒品罪嫌，及同條
    例第8 條第1 項之轉讓第一級毒品罪嫌云云。
二、按犯罪事實應依證據認定之，無證據不得認定犯罪事實；不
    能證明被告犯罪者，應諭知無罪之判決，刑事訴訟法第154
    條第2 項、第301 條第1 項分別定有明文。次按認定不利於
    被告之事實，須依積極證據，苟積極證據不足為不利於被告
    事實之認定時，即應為有利於被告之認定（最高法院30年上
    字第816 號判例參照）。
三、本件公訴人認被告涉犯上開販賣第一級毒品、第二級毒品罪
    嫌，無非係以證人丙○○、乙○○、庚○○、丁○○於警詢
    或偵訊之陳述，資為論據。惟訊據被告堅決否認此部分犯行
    ，辯稱：伊並未販賣海洛因或甲基安非他命予他人等語。經
    查：
（一）按施用毒品者，其所稱向某人購買之供述，須補強證據以
      擔保其供述之真實性。良以施用毒品者其供述之憑信性本
      不及於一般人，況施用毒品者其供出來源，因而破獲者，
      法律復規定得減輕其刑，其有為偵查機關誘導、或為邀輕
      典而為不實之陳述之可能，其供述之真實性自有合理之懷
      疑。是本院（最高法院）一貫之見解，認施用毒品者關於
      其向某人購買毒品之供述，必須補強證據佐證，以擔保其
      供述之真實性，俾貫澈刑事訴訟無罪推定及嚴格證明之基
      本原則。又關於毒品施用者其所稱向某人購買毒品之供述
      ，必須補強證據佐證，係指毒品購買者之供述縱使並無瑕
      疵，仍須補強證據佐證而言，以擔保其供述之真實性；所
      謂補強證據，則指除施用、販賣毒品者之供述外，其他足
      以證明該陳述之事實確具有相當程度真實性之證據而言，
      雖所補強者，非以事實之全部為必要，但亦須因補強證據
      與該項陳述之相互利用，足使犯罪事實獲得確信者，始足
      當之（最高法院96年度台上字第1029號、98年度台上字第
      6601號判決意旨參照）。
（二）證人丙○○雖於警詢中供稱：我有向「輝仔」購買過4 、
      5 次海洛因及（甲基）安非他命，每次都是購買5 、6 萬
      元等語（偵卷第4-15頁），惟其於本院審理中證稱：我只
      有在被查獲前的十幾天，與再之前的十幾天，有跟己○○
      合資購買過2 次毒品，每次都是同時買海洛因跟（甲基）
      安非他命等語（本院一卷第148-153 頁），被告亦自承其
      與證人丙○○有2 次毒品交易。證人乙○○雖於偵訊中證
      稱：我有於98年4 、5 月間，向己○○買過安非他命2 、
      3 次，每次都是1 包2 、3 千元等語（偵卷第89-91 頁）
      ，惟其於本院審理中證稱：我在98年4 月中旬，有2 次撥
      電話給己○○，向他購買甲基安非他命，1 次是我去他在
      中山工商附近的住處跟他買，1 次是他拿來我工作的冷飲
      店給我等語（本院一卷第94-103 頁 ）；證人庚○○雖於
      警詢及偵訊中證稱：我施用的海洛因都是向己○○買的，
      我曾在98年3 、4 月間向他購買過海洛因3 次，每次約都
      隔1 個禮拜向他購買，每次買3 千元海洛因，都是約在大
      寮鄉公所前交易；也有跟「姐仔」、「火車雄」、「逆桑
      」買過毒品等語（偵卷第72-75 頁、第77 -78頁），惟其
      於本院審理中證稱：我不認識在場被告己○○，只是之前
      因為朋友乙○○的關係，而與他有爭執，警詢中的陳述都
      不實在，因為我那時候在提藥，人暈暈的，說了什麼也記
      不清楚，只記得警察叫我要好好合作，應該就是要我誣陷
      他人吧，所以我照警察拿給我看的相片，說我有向「輝仔
      」、「姐仔」等人購買毒品，那都不是真的，是警察叫我
      講的，不過我有說莊崇明有轉讓毒品給我，是實際上有這
      個事情，我也確實有跟「逆桑」、「火車雄」買過毒品等
      語（本院二卷第112-116 頁）；證人甲○○雖於警詢中供
      稱：我都向己○○要0.1 公克的海洛因施用，向他拿2 次
      而已，因為我跟己○○要的海洛因有摻糖粉，會比較便宜
      ，所以他無償給我施用，安非他命我比較少施用，都是己○○在施用，我向他吸幾口等語（警卷第12-13 頁、第16
      -19 頁），惟其於本院審理中證稱：我施用的海洛因是跟
      己○○要的，因為我有在喝美沙酮，有時候來不及去喝，
      就會去跟己○○要，就是看到己○○吸食到一半，我就說
      我也在難過，要他分我一些解癮，安非他命是我看到他施
      用完還有殘渣，他那時人在房間，我就拿去廁所燒烤吸食
      等語（本院一卷第194-197 頁）。是上開證人先前之供述
      與其於本院審理中之供述均有差異，然檢察官起訴被告販
      賣海洛因及甲基安非他命予丙○○之其餘2 次犯行、販賣
      甲基安非他命予乙○○之3 次犯行、販賣海洛因予庚○○
      之3 次犯行及轉讓海洛因予甲○○之其餘1 次犯行，除丙○○、甲○○於警詢及本院審理中、證人乙○○、庚○○
      於警、偵詢及本院審理中之證述外，並無其他證據足以佐
      證，即便有上開藥物檢驗報告及通訊監察譯文在卷，惟其
      僅能證明被告前開論罪科刑之犯行，無足使本院認定上開
      證人之前後供述證明力程度如何，更難單以證人之指訴，
      毫無補強證據，即認定被告涉有檢察官起訴之上開犯行。
（三）證人丁○○雖於警詢中供稱：我在97年12月31日、98年1
      月3 日、98年1 月7 日、98年1 月8 日有以0000000000號
      行動電話撥打0000000000號行動電話，均約在高雄縣大寮
      鄉○○路上之燦坤附近，每次都買1 千元海洛因；總共向
      綽號「宗輝」為首的販毒集團購得大約10次海洛因等語（
      偵卷第93-98 頁），並於偵訊中證稱：我都是撥打000000
      00 00 號電話，從97年12月開始買至98年1 月，約買10次
      海洛因，每次1 包1 千元，量多少我不知道等語（偵卷第
      93-9 8頁、第99-101頁），又於本院審理中證稱：我的手
      機確實有在97年12月31日、98年1 月3 日、98年1 月7 日
      、98年1 月8 日與0000000000號行動電話通聯，但我不認
      識在庭被告，也不知道是跟誰買毒品的等語（本院一卷第
      153-156 頁）。佐以卷附通訊監察譯文，可知被告所持用
      之0000000000號行動電話，與證人丁○○持用之00000000
      00號行動電話間，僅有於上開四次時間內有明確毒品交易
      內容，業如前述。其餘通話部分，或有丁○○胞弟持用丁○○之手機與被告聯繫毒品交易，或有丁○○持用該手機
      與被告商談為其胞弟償還購毒款項，均於被告販賣毒品予
      丁○○之犯行無涉。則證人前開於警、偵訊中雖均供稱有
      向綽號「宗輝」之本案被告購買過約10次海洛因，惟除上
      開有通訊監察譯文佐證之4 次外，其餘部分均僅有證人先
      前之供述，而無補強證據，是難單憑證人所述即認定被告
      犯行。
（四）又被告雖辯稱：乙○○說有跟我買毒的時間，我人在監獄
      ，怎麼可能賣毒品給他云云。然經本院查詢被告入出監紀
      錄，被告係於98年1 月22日入高雄看守所附設勒戒所執行
      觀察勒戒，而於98年3 月11日因無繼續施用傾向出所，與
      檢察官起訴之98年4 月中旬某日起至98年7 月9 日止之犯
      罪時間並無重疊，是被告此部分所辯，顯與事實不符，難
      以採信。惟在檢察官無其他舉證之情形下，尚難單以被告
      不實之抗辯，而為不利於被告之認定，併予敘明。
四、按檢察官就被告犯罪事實，應負舉證責任，並指出證明之方
    法，亦為同法第161 條第1 項所明定。因此，檢察官對於起
    訴之犯罪事實，應負提出證據及說服之實質舉證責任，倘其
    所提出之證據，不足為被告有罪之積極證明，或其指出證明
    之方法，無從說服法院以形成被告有罪之心證，基於無罪推
    定之原則，自應為被告無罪判決之諭知（最高法院92年臺上
    字第128 號判例意旨參照）。綜上所述，本院依卷內證據資
    料調查結果，尚不足以證明被告己○○有前開販賣毒品之犯
    行，而公訴人既無法為充足之舉證，無從說服本院以形成被
    告有罪之心證，本院本於「罪證有疑、利於被告」之原則，
    自應為有利於被告之認定，則被告犯罪不能證明，依法自應
    為無罪之諭知。
五、末按已經提起公訴之犯罪事實，除經檢察官依法撤回起訴外
    ，並不能因檢察官在審判期日表示減縮起訴事實或未予陳述
    主張而發生消滅訴訟繫屬之效力，此與民事訴訟程序因採當
    事人處分權主義而得由當事人減縮應受判決事項之聲明之情
    形不同，換言之，該部分既未消滅訴訟繫屬，法院仍應予以
    裁判（最高法院97年度台上字第1157號判決意旨參照）。是
    公訴人雖於本件訴訟審判程序中當庭更正起訴事實，減縮被
    告販賣毒品之次數，惟其既經檢察官起訴，且為分論併罰，
    當獨立繫屬於法院，在檢察官依法撤回起訴前，其訴訟繫屬
    之效力仍在，不因公訴人事後言詞更正減縮而消滅，本院自
    仍應依法審判，附此敘明。
據上論斷，應依刑事訴訟法第299 條第1 項前段、第301 條第1
項，民國98年5 月20日修正前毒品危害防制條例第4 條第1 項、
第2 項、第8 條第1 項、第11條第1 項、第2 項、第18條第1 項
前段、第19條第1 項，刑法第11條、第2 條第1 項前段、第59條
、第51條第5 款、第38條第1 項第2 款，判決如主文。
本案經檢察官許怡萍到庭執行職務。
中    華    民    國    99    年    4     月    21    日
                刑事第十二庭  審判長法  官  黃建榮
                                    法  官  王品惠
                                    法  官  楊珮瑛
以上正本證明與原本無異。
如不服本判決應於收受送達後10日內向本院提出上訴書狀，並應
敘述具體理由；如未敘述上訴理由者，應於上訴期間屆滿後20日
內向本院補提理由書（均須按他造當事人之人數附繕本）「切勿
逕送上級法院」。
中    華    民    國    99    年    4     月    23    日
                                    書記官  郭南宏
附錄本件論罪科刑法條全文
毒品危害防制條例第4條第1項
製造、運輸、販賣第一級毒品者，處死刑或無期徒刑；處無期徒刑者，得
併科新臺幣二千萬元以下罰金。
毒品危害防制條例第8條第1項
轉讓第一級毒品者，處一年以上七年以下有期徒刑，得併科新臺幣一百萬
元以下罰金。
附表一：
┌──┬───┬─────────┬───────────┬─────────┐
│編號│姓名  │販賣之時間（次數）│販賣之方式、地點、代價│宣告刑            │
├──┼───┼─────────┼───────────┼─────────┤
│ 1  │丙○○│98年5 月下旬間某日│均為被告己○○在高雄縣│己○○犯販賣第一級│
│    │      │及98年6 月上旬間某│大寮鄉某汽車旅館內，以│毒品罪，處有期徒刑│
│    │      │日，共2 次。      │新台幣5、6萬元之代價，│拾陸年；又犯販賣第│
│    │      │                  │同時販售第一級毒品海洛│一級毒品罪，處有期│
│    │      │                  │因及第二級毒品甲基安非│徒刑拾陸年。扣案之│
│    │      │                  │他命予丙○○。        │第一級毒品海洛因參│
│    │      │                  │                      │包（驗餘淨重共零點│
│    │      │                  │                      │貳貳公克）、第二級│
│    │      │                  │                      │毒品甲基安非他命參│
│    │      │                  │                      │包（驗餘淨重共貳點│
│    │      │                  │                      │柒陸公克），均沒收│
│    │      │                  │                      │銷燬；扣案之電子秤│
│    │      │                  │                      │壹台、空夾鏈袋壹大│
│    │      │                  │                      │包、分裝勺貳支，均│
│    │      │                  │                      │沒收；未扣案之販賣│
│    │      │                  │                      │毒品所得新臺幣拾萬│
│    │      │                  │                      │元沒收，如全部或一│
│    │      │                  │                      │部不能沒收時，以其│
│    │      │                  │                      │財產抵償之。      │
├──┼───┼─────────┼───────────┼─────────┤
│ 2  │丁○○│97年12月31日、98年│均係丁○○先以00000000│己○○犯販賣第一級│
│    │      │1 月3 日、98年1 月│63行動電話與被告己○○│毒品罪，共肆罪，各│
│    │      │7 日、98年1 月8 日│持用之0000000000行動電│處有期徒刑拾伍年陸│
│    │      │，共4次。         │話聯絡，被告己○○再於│月。扣案之電子秤壹│
│    │      │                  │高雄縣大寮鄉「燦坤電器│台、空夾鏈袋壹大包│
│    │      │                  │行」附近，以新台幣1 千│、分裝勺貳支，均沒│
│    │      │                  │元之代價，分別販售1 包│收；未扣案之販賣毒│
│    │      │                  │第一級毒品海洛因予胡來│品所得新臺幣肆仟元│
│    │      │                  │進。                  │沒收，如全部或一部│
│    │      │                  │                      │不能沒收時，以其財│
│    │      │                  │                      │產抵償之。        │
├──┼───┼─────────┼───────────┼─────────┤
│ 3  │甲○○│98年7月間，1次。  │甲○○在己○○位於高雄│己○○犯轉讓第一級│
│    │      │                  │縣大寮鄉○○路之住處，│毒品罪，處有期徒刑│
│    │      │                  │由己○○無償轉讓其置放│壹年肆月。        │
│    │      │                  │於客廳桌上之0.1 公克海│                  │
│    │      │                  │洛因。                │                  │
└──┴───┴─────────┴───────────┴─────────┘
附表二：
┌──┬───┬─────────┬───────────┐
│編號│姓名  │檢察官起訴販賣之時│檢察官起訴販賣或轉讓之│
│    │      │間（次數）        │方式、地點、代價      │
├──┼───┼─────────┼───────────┤
│ 1  │丙○○│98年5、6月間起某日│在高雄縣不詳路旁交易，│
│    │      │至98年7 月9 日起，│每次之第一級毒品海洛因│
│    │      │扣除附表一編號1 所│及第二級毒品甲基安非他│
│    │      │示之98年5 月下旬間│命之交易數量（價值）約│
│    │      │某日及98年6 月上旬│5、6萬元。            │
│    │      │間某日2 次，剩餘2 │                      │
│    │      │次。              │                      │
├──┼───┼─────────┼───────────┤
│ 2  │乙○○│自98年4月中旬某日 │乙○○撥打電話予被告陳│
│    │      │起至98年7月9日止，│宗輝，雙方約在高雄縣大│
│    │      │共3次。           │寮鄉中山工商旁或由陳宗│
│    │      │                  │輝將第二級毒品甲基安非│
│    │      │                  │他命送至高雄縣大寮鄉鳳│
│    │      │                  │林三路730號之3其工作處│
│    │      │                  │所或由乙○○親自至陳宗│
│    │      │                  │輝住處取毒，每次價格約│
│    │      │                  │2,000至3,000元不等。  │
├──┼───┼─────────┼───────────┤
│ 3  │庚○○│98年3、4月間，共3 │庚○○撥打電話聯絡被告│
│    │      │次 。             │己○○後，被告將第一級│
│    │      │                  │毒品海洛因送至高雄縣大│
│    │      │                  │寮鄉公所前處，每次價格│
│    │      │                  │約3,000元。           │
├──┼───┼─────────┼───────────┤
│ 4  │丁○○│自97年12月起至98年│丁○○撥打電話聯絡被告│
│    │      │1 月，扣除附表一編│己○○後，被告將第一級│
│    │      │號2 所示之97年12月│毒品海洛因送至高雄縣大│
│    │      │31日、98年1 月3日 │寮鄉「燦坤電器行」附近│
│    │      │、98年1 月7 日、98│，每次價格約1,000元。 │
│    │      │年1 月8 日4 次，剩│                      │
│    │      │餘6次。           │                      │
├──┼───┼─────────┼───────────┤
│ 5  │甲○○│98年6 、7 月間，扣│甲○○在己○○位於高雄│
│    │      │除附表一編號3 所示│縣大寮鄉○○路之住處，│
│    │      │之98年7 月初1 次，│由己○○無償轉讓其置放│
│    │      │剩餘1次。         │於客廳桌上之0.1 公克海│
│    │      │                  │洛因。                │
└──┴───┴─────────┴───────────┘

司法院資訊處製作；財團法人民間司法改革基金會備份。
